臺灣高等法院刑事判決　　　　　　　　93年度上訴字第3659號
　上訴人
　即被告　甲○○
上列上訴人因違反槍砲彈藥刀械管制條例案件，不服臺灣板橋地
方法院93年度訴字第1636號，中華民國93年10月12日第一審判決
（起訴案號：臺灣板橋地方法院檢察署93年度偵字第11789號）
提起上訴，本院判決如下：
    主  文
上訴駁回。
    事  實
一、甲○○前曾於民國（下同）八十四年間因犯妨害自由罪，經
    原審法院判處有期徒刑十月，其提起上訴，經本院駁回其上
    訴確定；復於八十七年間因犯竊盜罪，經原審法院判處有期
    徒刑八月確定，二罪更定執行刑為一年五月，於八十九年二
    月一日縮短刑期假釋出獄，縮刑期滿日為八十九年七月二十
    六日。另於九十三年間因違反動產擔保交易法案件，經原審
    法院判處有期徒刑三月確定，於九十三年十月三十刑滿出監
    。
二、甲○○猶不知悛悔，明知未經許可，不得持有可發射金屬或
    子彈具有殺傷力之各式槍砲，竟於九十三年十月八日十三時
    許，在台北縣新莊市○○路八九九巷十號租處，整理房間時
    ，在房間床頭櫃內，發現年籍姓名均不詳綽號「阿賢」之成
    年男子所留放，仿轉輪手槍製造之玩具手槍，車通槍管及轉
    輪彈倉內阻鐵改造，具有殺傷力之改造手槍一支（槍枝管制
    編號0000000000），即將該改造手槍藏置於隨身
    霹靂包內，未經許可而持有上開具殺傷力之改造玩具手槍一
    枝。嗣於同日十四時許，在上開租處為警查獲，當場自甲○
    ○身上扣得上開改造手槍一支。
三、案經臺北縣政府警察局送台灣桃園地方法院檢察署檢察官呈
    請台灣高等法院檢察署檢察長令轉臺灣板橋地方法院檢察署
    檢察官偵查起訴。
    理  由
一、上訴人即被告甲○○經合法傳喚，無正當理由未到庭應訊，
    惟前開犯罪事實，業據其於警訊、偵查及原審法院審理時坦
    承不諱，核與被告之友人張啟輝、蘇嘉倫、蔡君宜於警詢中
    所述情節相符，且扣案手槍經送內政部警政署刑事警察局鑑
    驗結果：「送鑑改造左輪手槍壹支（槍枝管制編號0000
    000000），認係仿轉輪手槍製造之玩具手槍，車通槍
    管及轉輪彈倉內阻鐵改造而成之改造手槍，經以玩具金屬彈
    殼實際裝填底火、火藥試射結果，其發射物（彈丸）之單位
    面積動能為二十七‧九焦耳／平方公分」。依日本科學警察
    研究所之研究結果，彈單位面積動能達二十焦耳／平方公分
    ，則足以穿入人體皮肉層；且其機械性能良好，認具殺傷力
    ，有該局九十三年一月二十日刑鑑字第０九二０二二四七一
    八號槍彈鑑定書在卷可稽，復有改造玩具手槍一支扣案足資
    佐證。事證明確，被告犯行堪予認定，應依法論科。
二、核被告所為，係犯槍砲彈藥刀械管制條例第十一條第四項未
    經許可持有可發射金屬或子彈具殺傷力之手槍罪。被告於八
    十四年間因犯妨害自由罪，經判處有期徒刑十月確定；復於
    八十七年間因犯竊盜罪，經判處有期徒刑八月確定，二罪更
    定執行刑為一年五月，於八十九年二月一日縮短刑期假釋出
    獄，於八十九年七月二十六日縮刑期滿執行完畢，此有本院
    被告全國前案紀錄表一份在卷可考，其於五年以內再犯有期
    徒刑以上之本罪，為累犯，應依刑法累犯之規定加重其刑。
    另被告雖於偵審中自白，然並無供述槍砲、彈藥之來源及去
    向，因而查獲或防止重大危害治安事件發生等情形，自無適
    用槍砲彈藥刀械管制條例第十八第四項規定減輕或免除其刑
    之餘地。扣案之仿轉輪手槍壹枝（槍枝管制編號一一二
    四八一二三號），係屬違禁物，應依刑法第三十八條第一項
    第一款規定宣告沒收。
三、原審援引槍砲彈藥刀械管制條例第十一條第四項、刑法第十
    一條前段、第四十七條、第四十二條第二項、第三十八條第
    一項第一款、罰金罰鍰提高標準條例第二條、現行法規所定
    貨幣單位折算新台幣條例第二條等規定，審酌槍砲屬高度危
    險之物品，非經主管機關許可不得擅自持有，以維社會大眾
    安全；被告無故持有手槍，嚴重危害社會安全，影響社會治
    安甚鉅，然鑑於其犯後坦承犯行，深具悔意，態度亦稱良好
    ，及其品行、犯罪之動機、目的、手段、生活狀況、智識程
    度等一切情狀，量處有期徒刑壹年壹月，併科罰金新台幣壹
    萬元，並就罰金部分，諭知如易服勞役，以新台幣玖佰元即
    銀元參佰元折算一日之折算標準，就查扣之仿轉輪手槍壹枝
    ，認係屬違禁物，而依刑法第三十八條第一項第一款規定宣
    告沒收，經核其認事用法並無違誤，量刑亦稱妥適。本件被
    告雖提起上訴，惟未說明不服之理由，其上訴自應認為無理
    由，應予駁回。
四、被告經合法傳喚無正當理由未到庭，不待其到庭陳述，逕行
    判決。
五、據上論斷，應依刑事訴訟法第三百六十四條、第三百七十一
    條，判決如主文。
本案經檢察官曾忠己到庭執行職務。
中　　華　　民　　國　　94　　年　　3 　　月　　18　　日
　　　　　　　　　刑事第四庭    審判長法　官  許增男
　　　　　　　　　　　　　　　　　    法　官  周煙平
　　　　　　　 　 　　　　　　　　　　法　官  黃鴻昌
以上正本證明與原本無異。
如不服本判決，應於收受送達後十日內向本院提出上訴書狀，其
未敘述上訴之理由者並得於提起上訴後十日內向本院補提理由書
（均須按他造當事人之人數附繕本）。
                                      書記官  高柑柏
中　　華　　民　　國　　94　　年　　3 　　月　　18　　日
附錄本案論罪科刑法條全文：
槍砲彈藥刀械管制條例第十一條：
未經許可，製造、販賣或運輸第四條第一項第一款所稱其他可發
射金屬或子彈具有殺傷力之各式槍砲者，處五年以上有期徒刑，
併科新臺幣一千萬元以下罰金。
未經許可，轉讓、出租或出借前項所列槍砲者，處三年以上十年
以下有期徒刑，併科新臺幣七百萬元以下罰金。
意圖供自己或他人犯罪之用，而犯前二項之罪者，處無期徒刑或
七年以上有期徒刑，併科新臺幣一千萬元以下罰金。
未經許可，持有、寄藏或意圖販賣而陳列第一項所列槍砲者，處
一年以上七年以下有期徒刑，併科新臺幣七百萬元以下罰金。
第一項至第三項之未遂犯罰之。
